臺灣新竹地方法院刑事判決　　　　　　　　　　　 九十一年度交訴字第五０號
　　公　訴　人　臺灣新竹地方法院檢察署檢察官
　　被　　　告　甲○○
右列被告因過失致死案件，經檢察官聲請簡易判決處刑（九十年度偵字第五七二五號
、第五一二二號），本院認不得以簡易判決處刑，適用通常程序判決如左：
    主  文
甲○○服用酒類，不能安全駕駛動力交通工具而駕駛，處有期徒刑伍月；又因過失致
人於死，處有期徒刑壹年貳月，應執行有期徒刑壹年陸月。緩刑肆年。
    事  實
一、甲○○係新竹市警察局警員，於民國（下同）九十年八月二十五日凌晨，與友人
    在新竹市○○街四十三號飲酒後，飲酒後已不能安全駕駛動力交通工具，竟仍酒
    醉駕駛車號ＭＵ－五二八六號自用小客車，沿新竹市○○路由北往南方向行駛（
    起訴書誤載為食品路由東往西方向行駛），同日凌晨三時四十五分許，於行經閃
    黃燈之新竹市○○路、食品路岔口，應注意車輛駕駛人應注意減速接近，小心通
    過，且應注意車前狀況，並隨時採取必要安全措施，當時路面狀況乾燥，無缺陷
    ，道路無障礙，依當時情形無不能注意之情事，詎甲○○竟疏於注意，因酒醉致
    未注意減速及車前狀況，且未採取必要安全措施，猶以時速五十公里行駛，適有
    李俊達亦酒後騎乘車號ＨＯＰ─七八九號重型機車後載戴士偉，沿新竹市○○路
    直行，行經該交岔路口，亦疏未注意支線線道車應讓幹線道車先行，甲○○所駕
    駛之汽車撞及李俊達所騎乘之機車，致人車倒地，李俊達受有顱內出血之傷害，
    經送醫急救，因傷重延至同年月二十九日下午九時三十分許，在林口長庚紀念醫
    院不治死亡。戴士偉同時受有左腳撕裂傷、多處挫傷、左腳蹠骨骨折之傷害（業
    經撤回告訴）。甲○○經酒精濃度測試達每公升零點二八毫克。
二、案經戴士偉訴由新竹市警察局第二分局報請臺灣新竹地方法院檢察署檢察官偵查
    起訴。
    理  由
一、認定犯罪事實所憑之證據及理由：
（一）、訊據被告甲○○對其於右揭時地，酒後駕駛上開汽車與被害人李俊達所騎乘
        之機車碰撞，造成被害人受有顱內出血之傷害，經送醫救治，因傷重不治死
        亡之事實，坦承不諱。
（二）、且被害人李俊達因本件車禍致受有前揭傷害，經送醫急救不治死亡之事實，
        亦經臺灣新竹地方法院檢察署檢察官囑託臺灣桃園地方法院檢察署檢察官督
        同法醫師相驗無訛，製有勘驗筆錄、驗斷書、相驗屍體證明書各一紙在卷足
        憑（見相驗卷第三三頁至三八頁）。
（三）、按汽車行駛時，應注意車前狀況，並隨時採取必要安全措施，道路交通安全
        規則第九十四條第三項定有明文；又汽車行駛至交岔路口，應遵守燈光號誌
        ，道路交通安全規則第九十四條第三項、第一百零二條第一款分別定有明文
        。再者，閃光黃燈表示「警告」，車輛應減速接近，注意安全，小心通過，
        道路交通標誌標線設置規則第二百十一條亦著有明文。本件車禍發生時，前
        揭地點，路面狀況乾燥，無缺陷，道路無障礙，被告駕駛汽車所行駛之博愛
        路為閃黃燈，時速限制為四十公里，有道路交通事故調查報告表在卷可稽，
        是依當時情狀，並無不能注意之情事，而本件車禍發生時，被告所駕駛之汽
        車時速約五十公里，被告發現被害人李俊達所騎乘之機車時，閃煞不及，與
        被害人李俊達所騎乘之機車發生碰撞之事實，業據被告在偵審中供承不諱，
        且依本件車禍後被告所駕駛之汽車及被害人李俊達所騎乘機車之照片，被告
        所駕駛汽車之車頭引擎部分嚴重毀損，被害人李俊達所騎乘機車前輪毀損，
        有該二輛照片在卷可稽，而告訴人戴士偉亦指稱被害人所騎乘之機車轉彎，
        未完轉彎動作時即遭被告所駕駛之汽車碰撞，顯見被告行經該交岔路口未減
        速接近，小心通過，且未注意車前狀況，採取必要安全措施，是以被告駕駛
        汽車行經前揭地點時，如注意減速，小心通過，且注意車前狀況，並隨時採
        取必要安全措施，應能避免本件車禍之發生，詎被告竟疏於注意未減速通過
        ，且未注意車前狀況，採取必要安全措施，肇致本件車禍，揆諸前揭規定，
        被告對本件車禍之發生難辭過失之責，被害人李俊達復因本件車禍因而發生
        死亡之結果，故被告之前開過失行為與被害人李俊達之死亡，自有相當因果
        關係，事證明確，被告前揭過失致死犯行已堪認定。
（四）、另被告於本件事故後，於九十年八月二十五日四時十一分所為之酒精濃度測
        試，雖僅有每公升零點二八毫克，但被告在本件事故後所為之酒後生理協調
        平衡檢測結果，被告就「閉雙眼，三十秒內朗誦阿拉伯數字由一００一至一
        ０三０」項目為不合格，有該檢測紀錄表一紙在卷可稽，被告酒後顯已達不
        能安全駕駛動力交通工具之程度，被告復駕駛前開汽車發生本件事故，事證
        明確，被告酒後不能安全駕駛動力交通工具而駕駛犯行部分，亦堪認定。
二、論罪與科刑之理由：
    核被告所為係分別犯刑法第一百八十五條之三服用酒類不能安全駕駛動力交通工
    具而駕駛罪、第二百七十六條第一項之過失致死罪。被告所犯前揭二罪，犯意各
    別，要件亦異，應分論併罰。被告於前揭車禍發生後，經酒精濃度測達每公升零
    點二八毫克，顯已達酒醉程度，被告酒醉駕駛汽車，致人死亡，依法應負刑事責
    任，就過失致死罪部分爰依道號交通管理處罰條例第八十六條第一項之規定加重
    其刑。爰審酌被告係新竹市警察局警員，於政府大力執行酒後駕車禁令之際，復
    有本件酒後駕駛造成被害人李俊達死亡之犯行，漠視政府法令，過失程度、所生
    之危害、被害人李俊達就本件車禍亦有過失、被告事後已賠償被害人李俊達家屬
    喪葬費及其他損失等一切情狀，分別量處如主文所示之刑，並定其應執行之刑。
    被告未曾受有期徒刑以上刑之宣告，有臺灣高等法院被告全國前案紀錄表在卷可
    稽，因一時失慮致罹本件犯行，犯罪後並有悔改之意，經此偵審程序教訓，應知
    警惕，當無再犯之虞，本院認所宣告之刑以暫不執行為適當，爰併諭知緩刑四年
    ，以勵自新。
三、公訴意旨另認被告前開時地，同時造成告訴人戴士偉受有前揭傷害，認被告同時
    另成立刑法同法第二百八十四條第一項過失傷害罪嫌等語，惟查就前開過失傷害
    部分業據告訴人於本件言詞辯論終結前於九十一年一月二十八日當庭撤回本件之
    告訴，有訊問筆錄一紙在卷可稽，惟公訴人認被告所涉過失傷害部分與前揭論罪
    科刑之過失致死部分，有想像競合犯之裁判上一罪之關係，故就被告此部分之犯
    行，不另為不受理判決之諭知，附此敘明。
四、適用之法條：
    據上論斷，應依刑事訴訟法第四百五十二條、第二百九十九條第一項前段，刑法
    第一百八十五條竹三、第二百七十六條第一項、第五十一條第五款、第七十四條
    第一款，罰金罰鍰提高標準條例第一條前段，道路交通管理處罰條例第八十六條
    第一項判決如主文。
本案經檢察官吳金棟到庭執行職務。
中      華      民      國    九十一    年      五      月     二十     日
                                  臺灣新竹地方法院交通法庭
                                        法  官 王  銘  勇
右正本證明與原本無異。
如不服本判決，應於判決送達後十日內向本院提出上訴狀( 應附繕本 )，上訴於
臺灣高等法院。
                                        書記官  鄭  明  枝
中      華      民      國    九十一    年      五      月     二十     日
附錄本案論罪科刑法條全文
刑法第二百七十六條第一項
一、因過失致人於死者，處二年以下有期徒刑、拘役或二千元以下罰金。
